---
  output: github_document
---
  
Pakiet zostal stworzony w języku R, w ramach przedmiotu Metody Inwentaryzacji i Szacowanie Emisji.
Służy do wyznaczania emisji zanieczyszczeń generowanych przez pojazdy z silnikami spalinowymi.
Za pomocą zaimplementowanej funkcji pakietu wyniki obliczeń można zaprezentować na wykresie.
Funkcje pakietu domyślnie korzystają z danych dołączonych do pakietu.
Plik z danymi źródłowymi zostal przetworzony i zapisany do obiektu wskazniki.
Dodatkowo do działania pakietu używany jest obiekt input.
  
```{r, include = FALSE}
knitr::opts_chunk$set(
  collapse = TRUE,
  comment = "#>",
  fig.path = "man/figures/README-",
  out.width = "100%"
)
```

```{r message=FALSE, warning=FALSE, include=FALSE}
library(devtools)
```
## Instalacja

Aby zainstalowac pakiet nalezy najpierw pobrac repozytorium z githuba. Do wykonania tego konieczny jest pakiet devtools.
  
```{r eval=FALSE}
if (!require(devtools)) {install.packages("devtools"); require(devtools)}

install_github("iLucasCode/pakietemisja", force = T)
library(pakietemisja)
```

## Przyklad uzycia

Do pakietu zalaczone sa dane domyslne wskazniki i input.Mozna uzyc ich aby zobaczyc w jakis sposob dziala pakiet. Dane uzywane sa automatycznie jezeli uzytkownik nie uzyje innych danych
  
```{r eval=FALSE}
wynik<-fun_pack()
```

Pakiet umozliwia wyswietlenie obliczonych wynikow za pomoca wbudowanej funkcji bazujacej na pakiecie ggplot2. 
  
```{r eval=FALSE}
emisja_plot(wynik)
```

