---
title: "my-vignette"
output: rmarkdown::html_vignette
vignette: >
  %\VignetteIndexEntry{my-vignette}
  %\VignetteEngine{knitr::rmarkdown}
  %\VignetteEncoding{UTF-8}
---

```{r eval=FALSE, include=FALSE}
knitr::opts_chunk$set(
  collapse = TRUE,
  comment = "#>"
)
```


**Łukasz Klimczak**

**Geoinformacja, 3 rok**

**e-mail:** *[klimczak1598@gmail.com]*.

***
# Wprowadzenie
***
Dane, na których pracuje nasza funkcja pochodza ze strony Europejskiej Agencji Srodowiska (https://www.eea.europa.eu/themes/air/air-pollution-sources-1/emep-eea-air-pollutant-emission-inventory-guidebook}).

Pakiet został stworzonyw ramach z przedmiotu “Metody Inwentaryzacji i Szacowania Emisji”. Kod źródłowy został stworzony w języku R. Pakiet służy do obliczania emisji zanieczyszczeń wytwarzanych przez pojazdy z silnikami spalinowymi oraz do prezentacji wykonanych obliczen za pomoca wykresu rozrzutu natężenia do emisji wg.rodzaju zanieczyszczenia. 


***
# Sposob instalacji
***

Pakiet mozna pobra z [github](https://github.com/), przez co konieczne jest zainstalowanie pakietu `devtools`, sluzacego do pobierania i instalacji znajdujacych sie na portalu repozytoriow. 

Instalacja:
```{r message=FALSE, warning=FALSE, include=FALSE}
library(devtools)
```

```{r eval=FALSE, message=FALSE, warning=FALSE}
if(!require(devtools)) {install.packages("devtools"); require(devtools)}
install_github("iLucasCode/pakietemisja", force=TRUE)
```

Wczytywanie:

```{r echo=TRUE, message=FALSE, warning=FALSE}
library(pakietemisja)
```

Informacje o pakiecie:
```{r echo=TRUE, message=FALSE, warning=FALSE}
help(package="pakietemisja")
```

Pakiety wymagane do pelnego dzialania pakietu
```{r message=FALSE, warning=FALSE, echo=TRUE}
library(dplyr)
library(magrittr)
library(utils)
library(rlang)
library(stats)
library(ggplot2)
```

***
# Dane wejściowe
***

Wraz z pakietem pobierane sa dane o nazwie 'wskazniki'. Dane zapisane sa w formacie 'data.frame' i moga posluzyc do obliczenia emisji zanieczyszczeń z podziałem na kategorie pojazdów, rodzaj uzywanego paliwa, rodzaj silnika, tryb jazdy, normę dopuszczalnej emisji spalin.

Obiekt 'input' sluzy jako dane wejsciowe dla funkcji fun_pack().

Dokumentacje do danych pakietu można wywołać w następujący sposób:
```{r echo=TRUE}
?input
?wskazniki
```

***
# Funkcje pakietu
***

Funkcje pakietu posiadają dokumentację dostępną w systemie pomocy programu RStudio. W celu zapoznania się ze szczegółami zachęcam do jej przeglądnięcia po zainstalowania pakietu. Przykładowe wywołanie dokumentacji:
```{r eval=FALSE, message=FALSE, warning=FALSE}
?fun_pack()
?emisja_plot()
```

Funkcja fun_pack() służy do wyznaczania emisji zanieczyszczeń wytwarzanych przez pojazdy z silnikami spalinowymi. Emisje zanieczyszczeń zostały obliczone za pomocą następującego wzoru:

Emisja=Nat * ((Alpha * Procent ^ 2 + Beta * Procent + Gamma + (Delta/Procent))(Epsilon * Procent ^ 2 + Zita * Procent + Hta) *(1-Reduction))


Funkcje można uruchomić a nastepujacy sposób:
```{r , echo=TRUE, message=FALSE, warning=FALSE}
wynik<-fun_pack()
```

Funkcja emisja_plot() wyświetla wyniki funkcji fun_pack(). Rezultaty obliczeń są pokazane za pomocą wykresu rozrzutu natężenia do emisji.

Funkcje można uruchomić a nastepujacy sposób:
```{r echo=TRUE, message=FALSE, warning=FALSE}
emisja_plot(wynik)
```
